臺灣新北地方法院刑事判決
111年度審易字第156號
公  訴  人  臺灣新北地方檢察署檢察官
被      告  李漢文




上列被告因竊盜案件，經檢察官提起公訴（110年度偵字第27286
號），被告於本院準備程序進行中，就被訴事實為有罪之陳述，
經本院告知簡式審判程序之旨，並聽取當事人之意見後，裁定依
簡式審判程序審理，判決如下：
    主  文
李漢文竊盜，處有期徒刑肆月，如易科罰金，以新臺幣壹仟元折
算壹日；又結夥三人以上踰越牆垣竊盜，處有期徒刑捌月，未扣
案之犯罪所得新臺幣陸仟元沒收，於全部或一部不能沒收或不宜
執行沒收時，追徵其價額。
    事  實
一、李漢文意圖為自己不法之所有，於民國110年4月18日凌晨0
    時許，在新竹縣湖口鄉興華街某公園旁，以自備鑰匙竊取蘇
    秀枝所有停放在該處之車號00-0000號自用小客車，得手後
    供己代步及行竊使用。
二、李漢文與梁信煜（被訴結夥三人以上踰越牆垣竊盜部分業經
    本院審結）、段禹帆、許家倫（其2人被訴結夥三人以上踰
    越牆垣竊盜部分均由本院另行審結）基於意圖為自己不法所
    有之犯意聯絡，於110年4月19日凌晨1時47分許，由段禹帆
    駕駛上開李漢文竊得之車號00-0000號自用小客車搭載李漢
    文、梁信煜、許家倫，一同前往新北市○○區○○路0段000號工
    地，由段禹帆、許家倫在工地外把風，李漢文、梁信煜則攀
    爬工地旁圍牆進入上址工地內，竊取工地主任蕭仁傑管領之
    筆記型電腦1台、硬碟1個、水準儀、雷射水平儀各1台、工
    作燈2個、電鑽、砂輪機各1個、無線電4台、監視器主機1台
    （共計價值新臺幣【下同】15萬4,988元），得手後由段禹
    帆駕駛上開自用小客車搭載李漢文、梁信煜、許家倫離開現
    場，並將上開竊得之物變賣得款2萬4,000元朋分花用。嗣蕭
    仁傑於同日7時25分許發現遭竊報警處理，經警調閱相關監
    視器錄影畫面後，於翌（20）日12時許，在桃園市○○區○○街
    000號旁停車空地尋獲上開自用小客車（已發還蘇秀枝），
    始循線查悉上情。
三、案經蕭仁傑訴由新北市政府警察局林口分局報告臺灣新北地
    方檢察署檢察官偵查起訴。
    理  由
一、按除被告所犯為死刑、無期徒刑、最輕本刑為3年以上有期
    徒刑之罪或高等法院管轄第一審案件者外，於第一次審判期
    日前之準備程序進行中，被告先就被訴事實為有罪之陳述時
    ，審判長得告知被告簡式審判程序之旨，並聽取當事人、代
    理人、辯護人及輔佐人之意見後，裁定進行簡式審判程序，
    刑事訴訟法第273條之1第1項定有明文。經核本件被告所犯
    係死刑、無期徒刑、最輕本刑為3年以上有期徒刑以外之罪
    ，其於準備程序中就被訴之事實為有罪陳述，經法官告知簡
    式審判程序之旨，並聽取公訴人及被告之意見後，本院爰依
    首揭規定，裁定改依簡式審判程序進行審理，合先敘明。
二、上揭犯罪事實，業據被告李漢文於警詢及本院審理時均坦承
    不諱，核與證人即被害人蘇秀枝、告訴人蕭仁傑於警詢時證
    述及同案被告段禹帆於警詢時、同案被告梁信煜於警詢及偵
    查中供述之情節大致相符，復有新北市政府警察局林口分局
    明志所偵查報告、新竹縣政府警察局新湖分局新工派出所受
    （處）理案件證明單、失車-案件基本資料詳細畫面報表、
    贓物認領保管單各1份、本案工地遭竊物品清單1份暨遭竊物
    品照片9張、遭竊工地現場及相關監視器錄影翻拍照片共84
    張（見偵卷第45頁至第47頁、第49頁、第51頁、第121頁至
    第126頁、第127頁至第168頁）在卷可參，足認被告前揭自
    白均與事實相符。本件事證明確，被告前開犯行堪予認定，
    應予依法論科。
三、論罪科刑： 
　㈠按刑法第321條第1項第2款所謂「毀」係指毀損，「越」則係
    指踰越或超越，只要踰越或超越門窗、牆垣或其他安全設備
    之行為使該門窗、牆垣或其他安全設備喪失防閑作用，即該
    當於此規定之要件。又刑法第321條第1項第4款之結夥三人
    竊盜罪，所謂「結夥三人以上」，係指有共同犯罪之故意，
    結為一夥而言。把風或接應行為，旨在排除犯罪障礙或助成
    犯罪之實現，在合同意思範圍內分擔犯罪行為之一部，故亦
    係共同正犯而應計入結夥之內（最高法院96年度台上字第36
    90號判決意旨參照）。經查，被告於事實欄二所示時地係與
    同案被告梁信煜爬圍牆侵入工地內行竊，同案被告段禹帆、
    許家倫則在外把風等節，業據被告及同案被告梁信煜、段禹
    帆陳明在卷（見偵卷第8頁、第20頁、第26頁、第263頁至第
    265頁；本院卷一第169頁），是其等就上開踰越牆垣竊盜犯
    行具有犯意聯絡，並分別以下手行竊及在場把風等方式分擔
    犯罪行為之一部，依前揭說明，自均應計入結夥之內。
  ㈡核被告如事實欄一所為，係犯刑法第320條第1項之竊盜罪；
    如事實欄二所為，係犯同法第321條第1項第2款、第4款之結
    夥三人以上踰越牆垣竊盜罪。起訴書就事實欄二所示犯行雖
    漏未論及被告等人竊盜行為有「踰越牆垣」之加重竊盜態樣
    ，然此僅為加重條件之變更，被告所犯仍屬構成要件及法條
    相同之加重竊盜罪，公訴檢察官並已當庭補充被告等人本案
    加重竊盜犯行之起訴法條為刑法第321條第1項第2、4款之結
    夥三人以上踰越牆垣竊盜罪（見本院卷一第174頁、本院卷
    二第92頁），自無庸變更起訴法條，附此敘明。
　㈢被告與同案被告梁信煜、段禹帆、許家倫就事實欄二所示犯
    行，有犯意聯絡及行為之分擔，應論以共同正犯。又刑法第
    321條第1項第4款之結夥竊盜罪本質即為共同犯罪，爰不於
    主文諭知係共同犯罪（最高法院83年度台上字第2520號判決
    要旨參照）。
　㈣被告所犯上開2罪，犯意各別，行為互殊，應予分論併罰。
　㈤爰審酌被告前有多次竊盜前科紀錄，有臺灣高等法院被告前
    案紀錄表在卷可佐，仍不思循正當途徑獲取財物，再犯本案
    竊取車輛及結夥三人以上踰越牆垣竊盜犯行，顯然欠缺尊重
    他人財產權之法治觀念，所為應予非難，兼衡其犯罪之動機
    、目的、手段、犯後坦承犯行之態度、竊得之自用小客車已
    尋獲並發還被害人蘇秀枝，及其國中畢業之智識程度、已婚
    ，自陳患有憂鬱症之身心狀況、入監前從事整地圍籬工作、
    無需扶養他人、經濟狀況勉持之生活情形（見被告個人戶籍
    資料、本院卷二第101頁）等一切情狀，分別量處如主文所
    示之刑，並就得易科罰金之罪刑（即竊盜罪有期徒刑4月部
    分）諭知易科罰金之折算標準。
四、沒收：
　㈠按共同正犯犯罪所得之沒收、追徵，應就各人所分得之數為
    之。所謂各人「所分得」之數，係指各人「對犯罪所得有事
    實上之處分權限」而言。因此，若共同正犯各成員內部間，
    對於犯罪所得分配明確時，應依各人實際所得宣告沒收；若
    共同正犯對犯罪所得無處分權限，與其他成員亦無事實上之
    共同處分權限者，自不予諭知沒收；然若共同正犯對於犯罪
    所得享有共同處分權限時，如彼此間分配狀況未臻具體或明
    確，自應負共同沒收之責。所稱負共同沒收之責，參照民法
    第271條「數人負同一債務，而其給付可分者，除法律另有
    規定或契約另有訂定外，應各平均分擔之」，民事訴訟第85
    條第1項前段「共同訴訟人，按其人數，平均分擔訴訟費用
    」等規定之法理，即係平均分擔之意。又共同正犯各人有無
    犯罪所得、所得數額各若干、對犯罪所得有無處分權等，因
    非犯罪事實有無之認定，不適用嚴格證明法則，事實審法院
    得視具體個案之實際情形，綜合卷證資料及調查結果，依自
    由證明程序釋明其合理之依據而為認定（最高法院106年度
    台上字第3111號判決意旨參照）。
  ㈡關於被告事實欄二所示犯行之犯罪所得，被告與同案被告段
    禹帆於警詢時均供稱：當天竊得之贓物都賣掉了，共賣得2
    萬4,000元，我們4人均分，1人分得6,000元等語（見偵卷第
    9頁、第21頁），足認被告與同案共犯梁信煜、段禹帆、許
    家倫就上開竊得贓物享有共同處分權限，揆諸前開說明，其
    等彼此間分配狀況業臻具體、明確，故被告本件竊盜犯行之
    犯罪所得為6,000元，未據扣案，亦未實際合法發還告訴人
    蕭仁傑，且宣告沒收亦無過苛、欠缺刑法上之重要性、犯罪
    所得價值低微，或為維持受宣告人生活條件之必要等情形，
    爰依刑法第38條之1第1項前段及第3項之規定宣告沒收，並
    於全部或一部不能沒收或不宜執行沒收時，追徵其價額。
　㈢被告如事實欄一所示犯行竊得之車號00-0000號自用小客車，
    已尋獲並發還被害人蘇秀枝一節，業經被害人蘇秀枝於警詢
    及本院審理時陳述明確（見偵卷第32頁、本院卷一第169頁
    ），並有贓物認領保管單1份在卷可參（見偵卷第51頁頁）
    ，爰依刑法第38條之1第5項規定不予宣告沒收。
　㈣至被告持以犯事實欄一所示竊盜犯行使用之自備鑰匙，並未
    扣案，卷內亦無證據資料足資證明該鑰匙仍現實存在，又非
    屬違禁物或本院應義務沒收之物，為免將來執行困難，爰不
    予宣告沒收，附此敘明。
據上論斷，應依刑事訴訟法第273條之1第1項、第299條第1項前
段，判決如主文。
本案經檢察官陳詩詩提起公訴，檢察官林亭妤到庭執行職務。
中　　華　　民　　國　　111 　年　　8 　　月　　4 　　日
                  刑事第二十三庭  法  官  藍海凝
上列正本證明與原本無異。
如不服本判決，應於判決送達後20日內敘明上訴理由，向本院提
出上訴狀 (應附繕本) ，上訴於臺灣高等法院。其未敘述上訴理
由者，應於上訴期間屆滿後20日內向本院補提理由書「切勿逕送
上級法院」。
                                  書記官  彭姿靜
中　　華　　民　　國　　111 　年　　8 　　月　　5 　　日
附錄本案論罪科刑法條全文：
中華民國刑法第320條
意圖為自己或第三人不法之所有，而竊取他人之動產者，為竊盜
罪，處5年以下有期徒刑、拘役或50萬元以下罰金。
意圖為自己或第三人不法之利益，而竊佔他人之不動產者，依前
項之規定處斷。
前二項之未遂犯罰之。
中華民國刑法第321條
犯前條第1項、第2項之罪而有下列情形之一者，處6月以上5年以
下有期徒刑，得併科50萬元以下罰金：
一、侵入住宅或有人居住之建築物、船艦或隱匿其內而犯之。
二、毀越門窗、牆垣或其他安全設備而犯之。
三、攜帶兇器而犯之。
四、結夥三人以上而犯之。
五、乘火災、水災或其他災害之際而犯之。
六、在車站、港埠、航空站或其他供水、陸、空公眾運輸之舟、
    車、航空機內而犯之。
前項之未遂犯罰之。